【裁判字號】    95,上訴,213
【裁判日期】    951114
【裁判案由】    毒品危害防制條例
【裁判全文】
臺灣高等法院刑事判決                 95年度上訴字第213號
上  訴  人  台灣板橋地方法院檢察署檢察官
上  訴  人
即  被  告  甲○○
選任辯護人  黃重鋼  律師
            林上鈞  律師
上列上訴人因被告毒品危害防制條例案件，不服臺灣板橋地方法
院94年度重訴字第14號，中華民國94年12月22日第一審判決（起
訴案號：臺灣板橋地方法院檢察署94年度偵字第391號、第2559
號），提起上訴，本院判決如下：
    主  文
原判決撤銷。
甲○○共同連續販賣第一級毒品，處有期徒刑拾肆年。扣案如附
表一、二所示之第一級毒品海洛因，均沒收銷燬之；附表一、二
所示之包裝第一級毒品海洛因之外包裝、附表三、四之物及電子
磅秤壹個，均沒收。
    事  實
一、甲○○前於民國（下同）九十二年間，因違反毒品危害防制
    條例案件，經原審以九十二年度訴字第二一六八號判處應執
    行有期徒刑十月確定，又於九十四年間，因違反毒品危害防
    制條例案件，經原審以九十四年度訴字第三九二號判處有期
    徒刑一年確定，二案接續執行，現正執行中（不構成累犯）
    。甲○○與蔡宏龍（原審通緝中）二人明知海洛因係屬毒品
    危害防制條例所規範之第一級毒品，不得非法持有、販賣，
    二人竟基於販賣第一級毒品海洛因營利之概括犯意聯絡，欲
    自泰國運輸第一級毒品海洛因入境販賣，甲○○乃與蔡宏龍
    （原審通緝中）、連孝雄、陳政揚、潘志忠、劉玉蘭及楊金
    源、焦清舜均明知海洛因係毒品危害防制條例第2條第1項所
    列管之第一級毒品，並屬於懲治走私條例公告管制物品項目
    及其數額甲類第4款之管制進出口物品，不得非法運輸入境
    ，竟共同基於運輸及私運管制物品第一級毒品海洛因之故意
    ，以自泰國運輸第一級毒品海洛因入境之犯意聯絡，約定由
    蔡宏龍負責籌措資金，蔡宏龍即找甲○○出資，甲○○與蔡
    宏龍即基於前揭販賣第一級毒品海洛因營利之概括犯意聯絡
    ，甲○○出資後，蔡宏龍再將購買海洛因所需金錢交予楊金
    源；楊金源亦即基於販賣第一級毒品海洛因營利之概括犯意
    聯絡，接受蔡宏龍之委託，由楊金源攜款至泰國購買海洛因
    ，楊金源並負責尋找人頭至泰國夾帶毒品入境；再由人頭在
    泰國將包裝成顆粒之海洛因以塞入肛門方式夾帶入境按每夾
    帶6顆即可獲得新台幣（下同)10 萬元計算報酬，又每多夾
    帶1顆入境，則增加報酬2萬元；焦清舜則在人頭出境前，負
    責與人頭聯繫，告知相關注意事項，並於人頭夾帶毒品入境
    後，收取毒品轉交蔡宏龍以及交付報酬。嗣有林志賢（經判
    決幫助運輸第一級毒品）得知上開楊金源欲尋找人頭運輸毒
    品之事，竟遊說連孝雄擔任人頭前往泰國夾帶第一級毒品海
    洛因入境。連孝雄亦明知海洛因係毒品危害防制條例第2條
    第1項所列管之第一級毒品，並屬於懲治走私條例公告管制
    物品項目及其數額甲類第4款之管制進出口物品，不得非法
    運輸入境，為牟厚利，竟同意自泰國夾帶第一級毒品海洛因
    運輸入境，而與招攬人頭並至泰國購買海洛因之楊金源、以
    及焦清舜與陳政揚等人犯意聯絡，從事自泰國運輸第一級毒
    品海洛因入境事宜。93年12月18日，楊金源攜帶蔡宏龍所交
    付之現金（約美金一萬元）先行啟程至泰國購買海洛因（重
    量不詳，均以塑膠袋、保鮮膜及保險套層層包裝成顆粒狀）
    ；連孝雄與陳政揚則於93年12月20日隨同林志賢前往桃園縣
    桃園市○○路1120號3樓焦清舜之租屋處，由焦清舜指示陳
    政揚、連孝雄二人抵達泰國之後，即以000000000號電話(泰
    國行動電話ＳＩＭ卡號）與楊金源聯絡，並告知其他相關注
    意事項；爾後，連孝雄、陳政揚二人旋於翌日（即93年12
    月21日）搭機前往泰國。連孝雄、陳政揚二人到達後，即依
    焦清舜指示以電話與楊金源取得聯絡，並於同年月25日晚上
    ，至楊金源在泰國所下榻之飯店內，由楊金源交付渠等二人
    包裝成顆粒狀之第一級毒品海洛因；連孝雄、陳政揚按原定
    計劃將之塞入肛門，陳政揚如期將7顆海洛因 (重量不詳)塞
    入肛門，連孝雄於塞入6顆後，因腹痛之故，在飯店廁所將
    海洛因全數排出時流失1顆，重新塞入則僅剩5顆；臨行之前
    ，楊金源特別囑咐入境後立即以0000000000號行動電話通知
    蔡宏龍；諸事準備妥當，二人即於同年月26日中午自泰國搭
    機返台，而於同日下午五時許，在桃園中正機場入境。入境
    後，連孝雄、陳政揚二人即由陳政揚依楊金源在泰國之指示
    以電話通知蔡宏龍，連孝雄則另以電話與焦清舜聯絡；隨後
    ，連孝雄、陳政揚二人旋一同馳往焦清舜前述桃園市○○路
    租屋處，分別將塞入肛門之海洛因顆粒合計12顆排出，洗清
    後交予焦清舜收受；焦清舜於取得海洛因顆粒後，立刻持交
    已在樓下等候之蔡宏龍，至此，連孝雄、陳政揚二人自泰國
    運輸毒品海洛因入境工作始大功告成。蔡宏龍於取得此第一
    級毒品海洛因12顆後，於同日晚間9時許，攜往臺北縣五股
    鄉○○路○段往八里方向路旁某釣蝦場，將之交付在台販售
    之甲○○，始再度返回焦清舜上開租屋處，支付報酬。連孝
    雄因擬運輸6顆，但僅帶回5顆，故僅獲支付1萬元，陳政揚
    則按原約定報酬獲交付12萬元；焦清舜、楊金源亦各分得1
    萬元報酬；陳政揚於取得12萬元報酬後，支付林志賢1萬元
    ，作為其居中介紹之酬勞。93年12月23日下午，潘志忠、劉
    玉蘭先前往焦清舜上開租屋處，由焦清舜交付護照及交代相
    關注意事項後，潘志忠、劉玉蘭2人隨即於同日晚上搭機前
    往泰國，到達後楊金源即以電話與潘志忠取得聯絡，潘志忠
    、劉玉蘭2人並依楊金源指示於93年12月27日晚上，前往楊
    金源在泰國下榻之飯店內，由楊金源交付其另購買之包裝成
    顆粒狀之第一級毒品海洛因予渠等2人，要求潘志忠、劉玉
    蘭塞入肛門，潘志忠即將7顆海洛因（合計淨重186.04公克
    ，純度79.76%，純質淨重148.38公克，空包裝重16.64公克
    ）塞入肛門、劉玉蘭則將5顆海洛因（合計淨重129.74公克
    ，純度79.76%，純質淨重103.48公克，空包裝重10.74公克
    ）塞入肛門後，2人隨即於同年月28日晚上自泰國搭機返台
    ，楊金源則另自行於同日搭機返台，於同日晚上10時許，自
    桃園中正機場入境時，在中正機場第一航廈內為警當場查獲
    ，並扣得潘志忠及劉玉蘭藏放於肛門內夾帶入境之上開第一
    級毒品海洛因共12顆。嗣於93年12月28日晚上11時許，在桃
    園縣桃園市○○路家樂福量販店前，為警拘提蔡宏龍、楊金
    源、焦清舜到案，並扣得蔡宏龍所有供其聯絡運輸毒品使用
    如附表三所示之物；並經楊金源、焦清舜同意帶同員警前往
    桃園縣桃園市○○路1120號3樓之租屋處，查獲楊金源、焦
    清舜所有供其紀錄或聯絡運輸毒品所用如附表四所示之物。
    另於同日晚上11時10分許，在桃園縣桃園市○○路878號「
    春日商務旅館」307室，為警查獲陳政揚，並循線查悉上情
    。而甲○○則於93年12月27日凌晨2時許，在臺北市○○區
    ○○街69巷口，已先為警查獲，並在其身上及所駕駛之車上
    扣得其自蔡宏龍處取得並再自行分裝後之部分第一級毒品海
    洛共6包（合計淨重83. 26公克，純度73.93%，純質淨重61.
    55公克，空包裝總重6.44公克，如附表3），另於94 年12月
    28日，在臺北縣泰山鄉○○路○段142巷112號5樓甲○○與其
    女友乙○○（另經檢察官為不起訴處分確定）之租屋處，為
    警查獲甲○○自蔡宏龍處取得並再自行分裝後之另一部分之
    第一級毒品海洛因9包（合計淨重23.01公克，純度80.53%，
    純質淨重18.53公克，空包裝重2.80公克，如附表4）及甲○
    ○所有，供其分裝海洛因毒品販賣使用之電子磅秤一個，甲
    ○○自蔡宏龍處取得之其餘部分之第一級毒品海洛因則為甲
    ○○施用殆盡或其為警查獲時為逃避查緝而丟棄滅失。
二、案經內政部警政署刑事警察局及臺北市政府警察局士林分局
    移送臺灣板橋地方法院檢察署檢察官偵查起訴。
    理  由
一、訊據被告甲○○否認有前揭事實之犯行，辯稱我沒有販賣、
    運輸毒品之行為，我純粹是買來自己吸食云云，然查證人
    蔡宏龍於檢察官偵查時已證述係被告拿錢給其至泰國買毒品
    回來（走私）之人，被告知道我們要去泰國挾帶毒品，並經
    當庭指認無訛，楊金源是幫我找人頭挾帶海洛因，泰國那邊
    的海洛因是楊金源去接洽購買的，錢是我交給焦清舜，焦清
    舜再匯錢給人頭，錢是被告給的，叫我幫他從泰國挾帶毒品
    入關，共拿給我一百多萬元，九十三年十二月二十六日之十
    二顆由連孝雄、陳政揚交給焦清舜，焦清舜再交給我，我交
    給被告（見九十四年度偵字第三九一號卷第一八０頁至第一
    八四頁、第一八八頁、第二六三頁），證人蔡宏龍於警訊時
    亦稱經警方於九十三年十二月二十八日所查獲之走私販毒集
    團由被告為首，在台灣集資，楊金源在泰國接洽購買毒品，
    焦清舜負責仲介及處理運毒之人所攜回毒品，我則是負責將
    焦清舜給我處理好之毒品交予被告，被告將錢交給我後，都
    是由我在發放成員購買毒品、機票及生活費之金錢等（見九
    十四年度偵字第三九一號卷第二三０頁、第二三四頁），於
    原審亦稱對檢察官起訴之事實沒有意見，是甲○○負責的，
    我負責把錢交給楊金源去泰國買毒品，楊金源買毒品後，交
    給潘志忠、劉玉蘭等人頭，待回來台灣後，由焦清舜清洗後
    交給我轉交給被告，楊金源曾經跟我一同到被告處拿錢（見
    原審卷一第三六頁、第一一七頁、第一一九頁），證人潘志
    忠於原審亦證稱是楊金源找我去泰國找他拿毒品，劉玉蘭是
    我太太，回來後，毒品交給焦清舜，於原審亦稱對檢察官起
    訴之事實沒有意見，並認罪（見原審卷二第一二三頁、原審
    卷一第三六頁、第一三八頁），於偵查中亦稱楊金源和焦清
    舜有匯錢給我，叫我找人頭挾帶毒品，我太太也塞了五顆，
    楊金源拿毒品給我並教我怎麼塞，並承認其有運輸及走私第
    一級毒品之事實（見九十四年度偵字第三九一號卷第一六三
    頁至第一六六頁），證人焦清舜於原審亦稱連孝雄、陳政揚
    於九十三年十二月二十六日回國後，他們直接坐計程車到我
    住處附近，我再去接他們到我住處，他們到我住處廁所拉出
    來後交給我，拿到十二顆毒品後，當天蔡宏龍已在我家樓下
    等我，所以我就直接交給蔡宏龍，之後蔡宏龍就說要將海洛
    因拿去交給1個綽號「老獅」（台語）之男子，蔡宏龍回來
    後才拿錢出來請其轉交陳政揚、連孝雄，於原審亦稱對檢察
    官起訴之事實沒有意見等語（見原審卷二第一一五頁、第一
    一六頁、原審卷一第三五頁），證人陳政揚於原審亦稱運毒
    報酬是焦清舜給我的，楊金源在曼谷飯店將毒品交給我的，
    我知道最後的貨是要交給蔡宏龍，對檢察官起訴之事實沒有
    意見並認罪（原審卷二第一一九頁、第一二一頁、原審卷一
    第三三頁、第三五頁），證人劉玉蘭於原審稱係楊金源和焦
    清舜找我們運毒的，於原審亦稱對檢察官起訴之事實沒有意
    見並認罪（原審卷二第一二四頁、原審卷一第三五頁、第一
    四三頁），證人楊金源於原審亦證稱蔡宏龍給錢都是在找甲
    ○○之後才給，蔡宏龍拿錢給我，我把錢拿到泰國去，泰國
    的人就會把毒品送到飯店來，台灣這邊的人是蔡宏龍處理，
    他交待林志賢跟焦清舜去找人頭來泰國運毒回台灣，他會告
    訴我是誰會來，拿這樣的情形有二次，互相知道是要運毒的
    ，蔡宏龍都叫被告董仔，有見過被告，蔡宏龍有說毒品是交
    給別人，他說沒有賺多少，於原審亦稱對檢察官起訴之事實
    認罪等（見原審卷二第一０九頁、第一一一頁、第一一二頁
    ），證人乙○○亦證稱被告有拿六十萬元予蔡宏龍及蔡宏龍
    有拿海洛因過去（見九十四年度偵字第三九一號卷第一八七
    頁、第一八八頁），被告亦稱蔡宏龍有交毒品給伊，則參諸
    前揭證人之所述，足見證人蔡宏龍前揭所述之被告拿錢給其
    至泰國買毒品回來（走私）之人，被告知道我們要去泰國挾
    帶毒品，楊金源是幫我找人頭挾帶海洛因，泰國那邊的海洛
    因是楊金源去接洽購買的，錢是我交給焦清舜，焦清舜再匯
    錢給人頭，錢是被告給的，叫我幫他從泰國挾帶毒品人關，
    共拿給我一百多萬元，九十三年十二月二十六日之十二顆由
    連孝雄、陳政揚交給焦清舜，焦清舜再交給我，我交給被告
    等與事實相符，雖證人蔡宏龍嗣稱其之前係說謊，惟並無積
    極之事證足資證明其前之證述係說謊，況其前確有交付毒品
    予被告，是證人蔡宏龍稱其之前之證述之被告拿錢給其至泰
    國走私毒品之人係說謊，自無可採，又證人乙○○稱毒品係
    被告向蔡宏龍購買，要與被告一起吸用的等，自無可信，況
    依行政院衛生署管制藥品管理局九十五年五月三日管檢字第
    0950004653號函亦載明正常人使用海洛因之最低致死劑量為
    200毫克，若單次使用超過此劑量，即有到命的可能等，有
    該函在卷可稽，從前揭之走私進口之海洛因之量，顯非自己
    施用之情，足見被告不可能係為自己施用而於短期間內請人
    大量走私海洛因進口，其所述有違常情，自無可採，證人丙
    ○○於本院證稱有拿錢七、八萬元予被告等，亦無從為被告
    有利之認定，此外並有自潘志忠、劉玉蘭體內排出之白粉共
    12顆、蔡宏龍所有供其聯絡運輸毒品使用如附表三所示之物
    及楊金源、焦清舜所有供其紀錄或聯絡運輸毒品所用如附表
    四所示之物扣案可佐。又上開扣案之白粉共12顆經送法務部
    調查局鑑定結果，均檢出含第一級毒品海洛因成分，其中自
    潘志忠體內排出之第一級毒品海洛因7顆（合計淨重186.0 4
    公克，純度79.76%，純質淨重148.38公克，空包裝重16.64
    公克），自劉玉蘭體內排出之第一級毒品海洛因5顆（合計
    淨重129.74公克，純度79.76%，純質淨重103.48公克，空包
    裝重10.74公克），有該局94年2月1日調科壹字第060009370
    號、第060009371號函各1件在卷可稽，被告甲○○確於93年
    12月26日晚上9時許，在臺北縣五股鄉○○路○段往八里方向
    路旁某釣蝦場，取得蔡宏龍所交付之海洛因之事實，業據被
    告甲○○於原審審理中承認屬實（見原審94年5 月12日審判
    筆錄第10頁、第11頁），足見蔡宏龍向被告焦清舜所言綽號
    「老獅」之男子應即為被告甲○○，是被告陳政揚與連孝雄
    共同自泰國運輸入境之第一級毒品海洛因，係經由蔡宏龍流
    向甲○○之事實，應堪認定。且此部分之第一級毒品海洛因
    ，經甲○○自行分裝後，一部分於93年12月27日凌晨2時許
    ，在臺北市○○區○○街69巷口為警查獲甲○○時，扣得6
    包（合計淨重83.2 6公克，純度73.93%，純質淨重61.55公
    克，空包裝總重6.44公克，如附表4），另一部分於94年12
    月28日，在臺北縣泰山鄉○○路○段142巷112號5樓甲○○與
    其女友乙○○之租屋處，為警查扣9包（合計淨重23.01公克
    ，純度80.5 3%，純質淨重18.53公克，空包裝重2.80公克，
    如附表5），其餘部分則為甲○○施用殆盡或其為警查獲時
    為逃避查緝而丟棄滅失之事實，亦據被告甲○○於原審審理
    中陳述屬實（見原審94年5月12日審判筆錄第14頁），並有
    法務部調查局94年2月1日調科壹字第060009333號函1件（附
    於94年度毒偵字第46號卷第57頁）、該局94年2月1日調科壹
    字第060009372號函1件在卷可稽，並有甲○○所有，供其分
    裝海洛因毒品販賣使用之電子磅秤一個扣案可證，足見被告
    大量走私入境之第一級毒品海洛因係為販賣而為之，被告購
    買大量之毒品海洛因運輸走私入境，足見被告乃基於販賣圖
    利之意圖，而販入該大量之海洛因，按販賣毒品罪，並不以
    販入之後復行賣出為構成要件，苟以營利為目的，將毒品販
    入或將之賣出，有一於此，其犯罪即經完成（最高法院八十
    八年度台上字第三八九八號判決參照），查被告係以營利為
    目的而販入前揭之大量之海洛因，則其販入海洛因之行為，
    顯已完成，縱尚未賣出，仍應成立販賣既遂罪。再按販賣毒
    品係違法行為，非可公然為之，亦無公定之價格，無論任何
    數量或包裝，均可任意分裝增減分量，而每次買賣之價差，
    亦隨時依雙方資力、關係之深淺、需求之數量、來源是否充
    裕、販賣者是否渴求資金、查緝是否嚴緊、購買者被查獲時
    供述購買對象之可能性之風險評估等，而異其標準，非可一
    概而論，販賣之利得除經坦承及價量俱臻明確外，委難察得
    實情，販賣之人從價差或量差中牟利方式雖異，但其圖利之
    非法販賣行為則一，本案被告雖否認販賣第一級毒品海洛因
    之行為，但尚難執此遽行推翻已明確之前證，致知過坦承者
    難辭刑責，而否認狡儈者反得逞僥倖，有失事理之平，是對
    於被告基於販賣之意圖而販入前開大量之毒品海洛因，雖尚
    無積極之證據可資證明其有實際賣出毒品海洛因予他人之情
    事，而無法認定其可獲取之利得如何；然其販入大量毒品海
    洛因，必有甚為可觀之差價利益，否則其當無甘冒經查獲後
    遭判處重刑之危險，被告意圖營利之意甚明。至焦清舜、陳
    政揚、潘志忠、劉玉蘭等人，雖與共犯蔡宏龍就自泰國走私
    運輸第一級毒品海洛因入境之犯行，有共同犯意聯絡及行為
    之分擔，惟渠等均堅稱不知道蔡宏龍運輸上開毒品入境之意
    圖為何，且查無積極證據證明渠等運輸上開第一級毒品海洛
    因入境有販賣營利之意圖，是尚難就販賣第一級毒品海洛因
    部分認其等與被告、蔡宏龍、楊金源有犯意之聯絡，又楊金
    源受蔡宏龍之命至泰國購買海洛因走私進口，其已參與販賣
    海洛因之構成要件，而蔡宏龍又受被告之命，是三人就販賣
    海洛因有犯意之聯絡及行為之分擔，被告前揭之所辯，無非
    卸責之詞，不足採信，本件事證明確，被告之犯行堪以認定
    。
二、核上訴人即被告甲○○所為，係犯毒品危害防制條例第4條
    第1項運輸、販賣第一級毒品罪及懲治走私條例第2條第1項
    私運管制物品進口罪；而運輸毒品與販賣毒品有方法結果之
    牽連關係，應依刑法第55條從一重之販賣毒品罪處斷，公訴
    人雖起訴法條稱被告係犯毒品危害防制條例第4條第1項運輸
    第一級毒品罪，惟其事實已載明被告有分裝販售圖利，且該
    販賣部分與起訴之毒品危害防制條例第4條第1項之運輸第一
    級毒品罪有方法結果之牽連關係之裁判上一罪之關係，本院
    自得併為審理，上訴人即被告以一行為同時觸犯上開販賣毒
    品及私運管制物品進口二罪，為想像競合犯，應依刑法第55
    條規定，從一重之販賣第一級毒品罪處斷；其非法持有第一
    級毒品海洛因之低度行為，應為其販賣之高度行為所吸收，
    不另論罪，被告先後二次犯行均時間緊接，各犯罪構成要件
    相同，各顯係基於概括犯意反覆為之，為連續犯，各應依刑
    法第五十六條之規定，各以一罪論，且除法定刑為死刑、無
    期徒刑部分依法不得加重外，其餘並加重其刑。按共同正犯
    之意思聯絡，原不以數人間直接發生者為限，即有間接之聯
    絡者，亦包括在內。被告就前揭運輸第一級毒品及私運管制
    物品進口罪部分，與蔡宏龍、連孝雄、陳政揚、潘志忠、劉
    玉蘭、楊金源、焦清舜間有犯意聯絡及行為分擔，為共同正
    犯，被告就前揭販賣第一級毒品罪部分，因楊金源受蔡宏龍
    之命至泰國購買海洛因走私進口，其已參與販賣海洛因之構
    成要件，而蔡宏龍又受被告之命，是三人就販賣海洛因有犯
    意之聯絡及行為之分擔為共同正犯，又被告行為後，94 年1
    月7日修正公布之刑法，自95年7月1日施行，修正後之刑法
    刪除第55條關於牽連犯之規定。本件被告所犯上開運輸、販
    賣第一級毒品罪具有牽連犯之關係，依修正前即行為時之規
    定，應從一重之販賣第一級毒品罪處斷；依修正後之刑法既
    已刪除牽連犯之規定，則所犯上述各罪應依數罪併罰之規定
    分論併罰。修正後之規定並非較有利於被告，依刑法第2條
    第1項之規定，應適用行為時之法律，即適用修正前刑法第
    55條牽連犯之規定，從一重之販賣第一級毒品罪處斷。再被
    告行為後，刑法第56條連續犯之規定，業於94年1月7日修正
    公布刪除，並於95年7月1日施行，則被告之犯行，因行為後
    新法業已刪除連續犯之規定，此刪除雖非犯罪構成要件之變
    更，但顯已影響行為人刑罰之法律效果，自屬法律有變更，
    依新法第2條第1項規定，比較新、舊法結果，仍應適用較有
    利於被告之行為時法律即舊法論以連續犯（最高法院95年第
    8次刑事庭會議決議參照）。又毒品海洛因對人體有莫大之
    戕害，被告意圖營利，漠視毒品對人體之危害，而為上揭販
    賣海洛因行為，惡性固然非輕，然毒品危害防制條例第4條
    第1項係法定刑為死刑或無期徒刑之罪，而被告僅販入海洛
    因，尚乏證據證明其已賣出，則其犯行所造成之危害尚輕，
    如處以最低之法定刑即無期徒刑猶嫌過重，在客觀上足以引
    起一般同情而可憫恕，爰依刑法第59條之規定減輕其刑。又
    刑法第65條第2項修正前之規定為「無期徒刑減輕者，為七
    年以上有期徒刑」，修正後刑法第65條第2項修正為「無期
    徒刑減輕者，為二十年以下十五年以上有期徒刑」，修正後
    之規定並非較有利於被告，依刑法第2條第1項之規定，應適
    用行為時之法律。
三、原審以被告所犯罪証明確，依法予以論科，固非無見，惟查
    被告尚有運輸第一級毒品之行為，原判決認被告不成立前揭
    之運輸第一級毒品之犯行，尚有未洽，公訴人就此提起上訴
    尚非無理由，被告上訴否認前揭之犯行雖無理由，但原判決
    既有前揭可議之處，應由本院將原判決撤銷改判。爰審酌被
    告意圖營利販賣海洛因，雖未及售出，惟如販出對人體健康
    、社會秩序之影響重大，且被告犯後猶飾詞卸責，否認犯行
    ，毫無悔意，態度不佳，兼衡其犯罪動機、目的、手段及犯
    罪所生之危害程度等一切情狀，量處如主文所示之刑。扣案
    如附表一、附表二所示之第一級毒品海洛因應依毒品危害防
    制條例第18條第1項前段之規定，不問屬於犯人與否，均於
    本案宣告沒收銷燬之，附表一、二所示之包裝第一級毒品海
    洛因之外包裝、附表三、四之物及電子磅秤壹個，分別為被
    告所有，或為共犯蔡宏龍、或共犯楊金源、焦清舜所有，供
    本件犯罪紀錄聯絡電話或與其他共犯聯絡運輸毒品使用之物
    ，應併依毒品危害防制條例第19條第1項之規定宣告沒收之
    。
據上論斷，應依刑事訴訟法第369條第1項前段、第364條、第299
條第1項前段，毒品危害防制條例第4條第1項、第18條第1項前段
、第19條第1項，懲治走私條例第2條第1項，刑法第2條第1項、
第11條前段、第28條、第59條，修正前刑法第55條、第56條判決
如主文。
本案經檢察官洪泰文到庭執行職務。
中    華    民    國    95    年    11    月    14    日
                  刑事第七庭  審判長法  官  陳正雄
                                    法  官  蔡光治
                                    法  官  許宗和
以上正本證明與原本無異。
如不服本判決，應於收受送達後十日內向本院提出上訴書狀，其
未敘述上訴之理由者並得於提起上訴後十日內向本院補提理由書
（均須按他造當事人之人數附繕本）。
                                    書記官  沈秀容
中    華    民    國    95    年    11    月    23    日
附錄：本案論罪科刑法條全文
毒品危害防制條例第4條第1項
製造、運輸、販賣第一級毒品者，處死刑或無期徒刑；處無期徒
刑者，得併科新臺幣1千萬元以下罰金。
附表一：
      甲○○於93年12月27日凌晨2 時許，在臺北市○○區○○
      街69巷口為警查獲時，在其身上及所駕駛之車上扣得其自
      蔡宏龍處販入並再自行分裝後之第一級毒品海洛共6 包（
      合計淨重83.26 公克，純度73.93%，純質淨重61.55 公克
      ，空包裝總重6.44公克）。
附表二：
      （一）94年12月28日在臺北縣泰山鄉○○路○段142巷112
       號5樓，為警查獲之甲○○自蔡宏龍處販入並再自行分裝
       後之另一部分之第一級毒品海洛因9包（合計淨重23.01
       公克，純度80.53%，純質淨重18.53公克，空包裝總重2.
       80公克）。
      （二）自潘志忠體內排出之第一級毒品海洛因7顆（合計
       淨重186.04公克，純度79.76%，純質淨重148.38公克，
       空包裝重16.64公克，包裝材料為保險套、保鮮膜及塑膠
       袋）。
      （三）自劉玉蘭體內排出之第一級毒品海洛因5顆（合計
       淨重129.74公克，純度79.76%，純質淨重103.48公克，
       空包裝重10.74公克，包裝材料為保險套、保鮮膜及塑膠
       袋）。
附表三：
  被告蔡宏龍所有，供其聯絡運輸毒品使用之：
  一、SHARP GX31行動電話（序號：000000000000000）1支。
  二、行動電話SIM 卡（0000000000號）1張。
  三、TOPLUX行動電話（序號：0000000000 00000）1支。
  四、行動電話SIM 卡（0000000000號）1張。
  五、SAMSUNG 行動電話（序號：0000000000000000）1支。
  六、行動電話SIM 卡（0000000000號）1張。
附表四：
  一、楊金源所有供其紀錄共犯聯絡電話及聯絡運輸毒品使用之
      ：
  （一）便條紙2 張。
  （二）行動電話SIM 卡（0000000000號）1張。
  （三）泰國行動電話SIM 卡（000000000號）1張。
  二、焦清舜所有供其紀錄共犯聯絡電話及聯絡運輸毒品使用之
      ：
  （一）電話記事頁2張。
  （二）行動電話SIM 卡（0000000000號）1張。


司法院資訊處製作；財團法人民間司法改革基金會備份。
